# 集团公司代子公司从事外汇期货交易账务处理

提问人：chenjian1101 时间：2022-12-08 08:30:59
请教陈老师套期会计相关问题：
问题背景：A集团公司下有几家全资子公司，这些全资子公司每年可能会进口国外设备，为规避各子公司此业务的外汇市场价格风险，母公司，子公司和银行签订三方协议，约定“母公司代替子公司与银行进行外汇期货交易（因集团母公司与银行统一进行操作更为方便），所有套期损益归属子公司，由母公司代为支付”。上述交易符合套期有效性要求，公司拟采用现金流量套期会计进行处理。
问题：根据三方协议，此时是否可以认定套期工具（期货合约）和被套期项目（进口设备采购合同）均在子公司，在子公司进行套期会计账务处理，母子公司之间的交易挂往来科目？

回答人：chenyiwei
这种情况，只能在合并报表层面建立明确的套期关系，因此只有在合并报表层面可以运用套期会计方法。子公司和母公司的个别报表层面都不能采用套期会计方法处理。母公司个别报表层面应将持有的套期工具确认为一项交易性金融资产或者交易性金融负债。